【裁判字號】    95,交抗,997
【裁判日期】    951228
【裁判案由】    違反道路交通管理處罰條例
【裁判全文】
臺灣高等法院交通事件裁定             95年度交抗字第997號
抗  告  人
即受處分人  甲○○
上列抗告人因違反道路交通管理處罰條例案件，不服臺灣板橋地
方法院95年度交聲字第1413號，中華民國95年8月31日所為裁定
，提起抗告，本院裁定如下：
    主  文
抗告駁回。
    理  由
一、原裁定意旨略以：
（一）按受處分人不服第8條主管機關所為之處罰，得於接到裁
      決書之翌日起20日內，向管轄地方法院聲明異議，道路交
      通管理處罰條例第87條第1項定有明文。又交通法庭認聲
      明異議不合法律上之程式或其異議權已經喪失者，應以裁
      定駁回之，道路交通案件處理辦法第18條前段亦有明定。
      又依違反道路交通管理事件統一裁罰標準及處理細則第5
      條規定，處理違反道路交通管理事件，有關文書之送達程
      序，依行政程序法之規定；而按行政機關對於文書之送達
      ，於應送達處所不獲會晤應受送達人，復無得將文書付與
      有辨別事理能力之同居人、受雇人或應送達處所之接收郵
      件人員，得將文書寄存送達地之地方自治或警察機關，並
      作送達通知書兩份，一份黏貼於應受送達人住居所、事務
      所、營業所或其就業處所門首，另一份交由鄰居轉交或置
      於該送達處所信箱或其他適當位置，以為送達，如由郵政
      機關為送達者，得將文書寄存於送達地之郵政機關，行政
      程序法第74條第1項、第2項亦有明定。
（二）經查：本件原處分機關即交通部公路總局臺北區監理所94
      年12月21日裁決書（自裁字裁第40-AEB179748號），於94
      年12月28日送達於受處分人甲○○臺北縣板橋市○○街42
      巷2弄3號住所，因不獲會晤受處分人本人，亦無有辨別事
      理能力之同居人或受僱人代為收受，郵政機關遂於同日依
      法將上開文書寄存於受處分人上開住所在板橋中正路郵局
      之9支局，並作送達通知書置於上址信箱等情，有送達證
      書在卷可稽（見原審卷第7頁）。本件既已依法寄存送達
      於受處分人之住所地郵局，其送達程序應屬合法。受處分
      人如對該裁決書有所不服，自應從寄存送達之翌日即94年
      12月29日起20日內聲明異議。然受處分人遲至95年8月8日
      始向原處分機關提出聲明異議，此有原處分機關之收文章
      戳可資證明（見原審卷第3頁），其顯已逾越前開聲明異
      議之20日不變期間，而屬不可補正，因而駁回受處分人異
      議之聲明。至受處分人聲明異議狀上記載之請求事項為「
      95年7月31日北監自字第0956013231號裁決書所為之處分
      ，應予撤銷」，惟受處分人所稱之「95年7月31日北監自
      字第0956013231號裁決書」，實係原處分機關答覆受處分
      人另案陳述意見所為之書函，與受處分人本案違規行為無
      關，且上開書函並非「裁決書」，亦非得以聲明異議之對
      象，併此指明。
二、抗告意旨略以：受處分人未收到任何通知，卻逕行吊銷其之
    駕照，且經申訴後，監理站與郵局人員均無法指出究係何人
    收受該裁決通知，所作送達通知亦未黏貼於其之住居處所，
    致受處分人在不知情的情況下駕照被吊銷，其未收到通知，
    故無法在期限內提出異議云云。
三、惟查：本件裁決書確於94年12月28日寄存送達於受處分人臺
    北縣板橋市○○街42巷2弄3號住所，有送達證書在卷可稽（
    見原審卷第7頁），是受處分人遲至95年8月8日始向原審法
    院聲明異議，其所提之聲明異議即不合法律上程式，且無從
    補正。原審因認異議業已逾期，所為異議並不合法，而以形
    式裁定駁回異議之聲明，未就裁罰為實體審認，經核並無不
    合。是受處分人所提抗告，為無理由，應予駁回。
據上論斷，依道路交通管理處罰條例第89條、道路交通案件處理
辦法第26條、刑事訴訟法第412條，裁定如主文。
中    華    民    國    95    年    12    月    28    日
                  刑事第二庭審判長法  官  呂丹玉
                                  法  官  林銓正
                                  法  官  王詠寰
以上正本證明與原本無異。
不得再抗告。
                                  書記官  劉文美
中    華    民    國    95    年    12    月    29    日


司法院資訊處製作；財團法人民間司法改革基金會備份。
